臺灣新北地方法院民事判決
110年度簡上字第378號
上  訴  人  劉億權  
訴訟代理人  林彥霖律師
被 上訴 人  仲信資融股份有限公司

法定代理人  陳鳳龍  
            許世稜  
            林奕宏  
            邱品皓  
            詹硯郡  
上列當事人間請求給付買賣價金事件，上訴人對於中華民國110
年9月29日110年度板簡字第1489號第一審判決提起上訴，本院於
111年5月24日言詞辯論終結，判決如下：
    主      文
原判決關於命上訴人給付超過新臺幣壹拾貳萬壹仟肆佰肆拾元，
及自民國一百一十年七月六日起至清償日止，按年息百分之五計
算之利息部分，及該部分假執行之宣告，暨訴訟費用之裁判均廢
棄。
上開廢棄部分，被上訴人在第一審簡易之訴駁回。
其餘上訴駁回。
第一、二審訴訟費用由上訴人負擔。
    事實及理由
一、程序方面：被上訴人之法定代理人於被上訴人起訴後變更為
    陳鳳龍，並經該新法定代理人於民國111年3月28日具狀到院
    聲明承受訴訟（見本院卷第125-137頁），經核於法並無不
    合，應予准許。
二、被上訴人主張：
  ㈠上訴人前向訴外人三貝德數位文創股份有限公司（下稱三貝
    德公司）依分期付款買賣方式，購買三貝德-小學王學習系
    統（4年）之線上家教課程（下稱系爭商品），分期總價為
    新臺幣（下同）128,800元；茲因三貝德公司與伊間為分期
    付款買賣契約債權受讓關係，此一受讓關係並載於證一所示
    之分期付款約定書（含分期付款申請表、零卡分期申請表等
    ，下稱系爭分期付款契約）第一條，故上開上訴人與三貝德
    公司間，依系爭分期付款契約所得請求給付之應收帳款，隨
    即讓售予伊。本件分期付款約定自109年10月5日至112年8月
    5日，計35期，每期繳款金額為3,680元，惟上訴人僅繳付2
    期後，即未再繳付，迭經伊通知聯絡，上訴人亦均置之不理
    ，依雙方系爭分期付款契約約定，顯已違約，其餘未到期部
    分視為全部到期，另依系爭分期付款契約第9條約定，上訴
    人尚須給付自遲延繳款日起至清償日止，按年利率百分之二
    十計算之遲延利息。
  ㈡爰依上訴人與三貝德公司間之分期付款買賣契約及債權讓與
    之法律關係，聲明求為判決：上訴人應給付被上訴人121,44
    0元，及自109年12月5日起至110年7月19日止，按年息百分
    之二十計算，自110年7月20日起至清償日止，按年息百分之
    十六計算之利息（原審判決被上訴人勝訴，並依職權宣告假
    執行。上訴人聲明不服，提起上訴。）。併為答辯聲明：上
    訴駁回。
三、上訴人則以：
　㈠三貝德公司之銷售員劉貞伶係於109年8月23日（星期日）晚
    間7時許至伊住處推銷線上家教課程（即系爭商品）之訪問
    買賣，期間劉貞伶均在介紹系爭商品之內容，約於晚間9時
    介紹結束後，劉貞伶即一直鼓吹伊系爭商品很好，要伊儘快
    簽約，並提出三貝德公司產品訂購契約書（下稱系爭訂購契
    約）、分期付款申請表（即系爭分期付款契約）要伊簽名，
    伊當下見二名子女對系爭商品均感興趣，且劉貞伶在旁一直
    鼓吹，未及審慎思考該商品內容之好壞、二名子女是否真有
    該商品之使用需求、及後續是否有能力負擔該商品之費用，
    加上當時時間已晚，便依劉貞伶指示於系爭訂購契約、系爭
    分期付款契約上簽名，簽約過程中，劉貞伶僅指示伊在特定
    欄位上填寫伊及二名子女之個人資料，及於簽名欄位簽名，
    並未向伊說明其條款內容，而付款方式亦僅簡單說明簽約時
    須給付頭期款3,680元，其餘款項可分期給付，並未向伊說
    明後續分期係須向被上訴人給付，甚至簽約結束後，被上訴
    人僅交付「系爭訂購契約」之客戶存執聯予伊，而未交付任
    何有關「系爭分期付款契約」之影本或收執聯予伊，伊係於
    本件110年8月5日調解時，經被上訴人代理人提供系爭分期
    付款契約，方回想起簽約當時尚有簽署系爭分期付款契約。
　㈡嗣三貝德公司於109年8月25日（星期二）寄達耳機、鏡頭予
    伊、同年月26日派員至伊住處電腦安裝軟體及指導使用方式
    ，伊之二名子女於隔天使用系爭商品後，發現該商品過於乏
    味，缺乏實體上課之互動感，向伊表示不願繼續使用該商品
    ，而伊亦感該商品每月3,680元對於伊每月3萬元之收入而言
    負擔過大，乃於同年月28日（星期五）下午4時許電詢1950
    全國消費者服務專線，並於同年9月1日（星期二）中午休息
    時間聯絡三貝德公司，依1950專線人員指示告知三貝德公司
    欲解除契約，詎料三貝德公司客服人員竟回覆商品於8月25
    日即寄達予伊，已逾法定7日之猶豫期間，無法解除契約云
    云，因伊學歷僅高職畢業，擔任作業員工作，無法辨識三貝
    德公司客服人員所述非實（實則9月1日是猶豫期間之第7日
    ，伊若於當日退回商品仍屬依法解除契約），當下亦不知如
    何處理，係之後經他人告知可向新北市政府申訴消費爭議，
    伊方緊急於同年9月4日向新北市政府提出本件消費爭議申訴
    ，惟三貝德公司仍函覆新北市政府本件已逾7日猶豫期間，
    無法接受伊退貨主張云云，嗣伊再於同年9月29日為第二次
    申訴，經新北市政府受理並安排於同年11月18日召開協商會
    ，惟協商會當日，三貝德公司代理人劉貞伶仍繼續表示本件
    已逾7日猶豫期間，不同意解約云云。
　㈢因伊二名子女於109年8月27日第一次使用系爭商品後即未再
    繼續使用，故之後伊亦未繳納該商品之分期費用（即僅於簽
    約當日繳納頭期款），係直至同年10月中下旬伊接獲被上訴
    人催繳通知，該通知上記載伊未按期繳納分期費用須支付延
    滯利息，且再不繳納分期費用將喪失分期利益，伊擔心若不
    繳納會衍生該些問題，方於同年月28日繳納共二期費用。嗣
    伊向鶯歌區民意代表服務處之律師諮詢，該律師認為三貝德
    公司簽約過程存在諸多瑕疵，建議伊毋須再向被上訴人繳納
    分期費用，伊遂未再繼續繳納分期費用。
　㈣伊與三貝德公司訂立之系爭訂購契約、系爭分期付款契約均
    屬定型化契約，三貝德公司未提供合理期間供伊審閱其全部
    條款內容，依消費者保護法第11條之1第1、3項規定，系爭
    訂購契約、系爭分期付款契約之全部條款均不構成契約之內
    容：
  ⒈系爭訂購契約、系爭分期付款契約係三貝德公司為與不特定
    多數消費者訂立同類契約之用，所預先擬定之契約條款，核
    屬定型化契約，則依消保法第11條之1規定，三貝德公司自
    應提供合理之期間供伊審閱契約全部條款內容，違反者，由
    三貝德公司單方所預先擬定之本件定型化契約條款，即不構
    成契約之內容。況觀諸系爭訂購契約背面第20條下方框內，
    事先印製「本人同意儘速就本契約進行審閱（訂購人親簽）
    」文字；系爭分期付款契約正面聲明暨同意事項第4點，亦
    事先印製「茲聲明本表正面及背面全部分期付款約定書條款
    ，均經本人等於合理期間審閱無誤，且充分了解並同意，特
    確認簽章如下。」，顯然三貝德公司明知應提供合理之期間
    供伊審閱本件定型化契約全部條款內容。然三貝德公司銷售
    員劉貞伶於109年8月23日當晚進行訪問買賣即與伊簽訂系爭
    訂購契約、系爭分期付款契約，並未事先將系爭訂購契約、
    系爭分期付款契約交付被告審閱，故依消保法第11條之1第1
    、3項規定，本件定型化系爭訂購契約及系爭分期付款契約
    全部條款，即不構成契約之內容。又伊雖於系爭訂購契約背
    面第20條下方框內、系爭分期付款契約正面聲明暨同意事項
    第4點簽名，然既三貝德公司未曾給予伊合理之審閱期間，
    自無伊儘速就本契約進行審閱，或經伊於合理期間審閱無誤
    之可言，況依消保法第11條之1第2項規定，企業經營者以定
    型化契約條款使消費者拋棄審閱期間權利者，亦屬無效，故
    要難以伊於上開二處簽名即認三貝德公司已提供合理期間供
    伊審閱系爭訂購契約及系爭分期付款契約全部條款內容。
　⒉伊之訴訟代理人於google網頁查得三貝德公司因採取訪問買
    賣方式推銷其線上課程，業與消費者發生多起消費爭議，且
    於司法院法學資料檢索系統查得，因三貝德公司未提供消費
    者合理期間供消費者審閱定型化契約條款內容，屢經法院認
    定三貝德公司提供之定型化契約全部條款均不構成契約內容
    ，三貝德公司或受讓其債權之資融公司均不得向消費者請求
    給付買賣價金，此有新竹地方法院109年度簡上字第33號、1
    09年度小上字第17號、109年度竹小字第213號判決、嘉義地
    方法院109年度簡上字第51號判決、新北地方法院107年度簡
    上字第301號、108年度簡上字第96號判決、臺中地方法院10
    7年度簡上字第496號判決、臺北地方法院106年度簡上字第4
    97號、107年度北簡字第6229號判決可稽，由此益徵三貝德
    公司確未提供合理期間供伊審閱系爭訂購契約、系爭分期付
    款契約全部條款內容，其理至明。
　⒊伊上開得對抗三貝德公司之事由，應得依民法第299條第1項
    規定以之對抗被上訴人，故被上訴人依系爭訂購契約、系爭
    分期付款契約及債權讓與之法律關係請求伊給付買賣價金12
    1,440元及遲延利息，應屬無據：三貝德公司既未提供合理
    期間供伊審閱系爭訂購契約及系爭分期付款契約全部條款內
    容，依消費者保護法第11條之1第1、3項規定，系爭訂購契
    約及系爭分期付款契約之全部條款均不構成契約之內容，伊
    自得以該對抗三貝德公司之事由，依民法第299條第1項規定
    對抗債權受讓人即被上訴人，則被上訴人猶依系爭訂購契約
    、系爭分期付款契約及債權讓與之法律關係請求伊給付買賣
    價金121,440元及遲延利息，即屬無據。原判決逕認上訴人
    仍須依約給付買賣價金，應有違誤，倘認三貝德公司仍得主
    張買賣契約成立，無非使消費者保護法第11條之1規定淪為
    具文等語，資為抗辯。併為上訴聲明：⒈原判決廢棄。⒉被上
    訴人在第一審之訴駁回。
四、兩造不爭執之事實（堪信為真）：
　　三貝德公司之銷售員劉貞伶係於109年8月23日（星期日）晚
    間7時許至上訴人住處推銷系爭商品，期間劉貞伶均在介紹
    系爭商品之內容，約於晚間9時介紹結束後，劉貞伶即一直
    鼓吹上訴人系爭商品很好，要上訴人儘快簽約，並提出系爭
    訂購契約、系爭分期付款契約指示伊簽名，而僅交付「系爭
    訂購契約」之客戶存執聯予伊，且系爭訂購契約及系爭分期
    付款契約為預先印好契約條款內容之定型化契約；上訴人於
    109年8月23日以分期付款方式向三貝德公司訂購系爭商品，
    並於當日簽立系爭訂購契約及系爭分期付款契約時給付頭期
    款3,680元，及於109年10月28日給付第2期款3,680元，之後
    即未繳付分期付款款項（見本院卷第118頁）；109年8月24
    日被上訴人曾以電話照會上訴人，向上訴人確認：上訴人購
    買有系爭商品並分期給付價款、有在系爭分期付款契約簽名
    、共分35期，每期繳3,680元等事項，上訴人並同意由被上
    訴人以手機簡訊通知上訴人下載安裝APP，於安裝後直接持
    條碼到超商刷條碼繳款。此有系爭分期付款契約、分期付款
    繳款明細、應收帳款收買暨管理合約書、系爭訂購契約、10
    9年8月24日由被上訴人以電話照會上訴人之錄音光碟、照會
    錄音逐字稿、上訴人繳款紀錄、111年3月3日本院準備程序
    筆錄附卷可稽（見原審卷第13-15頁、本院卷第79-85、87-8
    8、90-91、113、118頁）。
五、兩造爭執要點為：㈠三貝德公司是否提供上訴人系爭訂購契
    約及系爭分期付款契約之合理審閱期間？系爭訂購契約及系
    爭分期付款契約，是否因此不成立？㈡三貝德公司是否已將
    其對上訴人之系爭商品分期給付價款債權讓與被上訴人？㈢
    上訴人與三貝德公司間有關系爭商品之交易是否為訪問交易
    ？上訴人對三貝德公司解除系爭商品分期付款買賣契約，是
    否合法生效？㈣被上訴人得向上訴人請求之價金及遲延利息
    各為何？茲就兩造爭點及本院得心證理由分述如下：
　㈠三貝德公司是否提供上訴人系爭訂購契約及系爭分期付款契
    約之合理審閱期間？系爭訂購契約及系爭分期付款契約，是
    否因此不成立？
　⒈按消費者保護法第十一條之一第一項固規定，企業經營者與
    消費者訂立定型化契約前，應有三十日以內之合理期間，供
    消費者審閱全部條款內容。惟依同條第二項規定，倘企業經
    營者於訂約前，未予消費者合理之審閱期間，亦僅生由企業
    經營者單方所預先擬定之定型化契約條款，不構成契約之內
    容，非謂當事人間之契約關係不成立或無效。此因定型化契
    約條款未能列為契約內容之事項，應視兩造間契約之性質，
    依相關法律規定補充之。次按企業經營者於其所提供之定型
    化契約中，加註消費者自願拋棄契約審閱權之條款，按其情
    形顯失公平者，依民法第二百四十七條之一第三款、第四款
    之規定，該條款應屬無效者，仍應由企業經營者舉證證明已
    提供消費者合理審閱契約之期間，否則即應依前開情形處理
    （最高法院98年台上字第168號民事判決意旨參照）。另按
    當事人就標的物及其價金互相同意時，買賣契約即為成立；
    買受人對於出賣人，有交付約定價金及受領標的物之義務；
    當事人互相表示意思一致者，無論其為明示或默示，契約即
    為成立。當事人對於必要之點，意思一致，而對於非必要之
    點，未經表示意思者，推定其契約為成立，關於該非必要之
    點，當事人意思不一致時，法院應依其事件之性質定之，民
    法第345條第2項、第367條、第153條亦定有明文。
　⒉查三貝德公司之銷售員劉貞伶係於109年8月23日（星期日）
    晚間7時許至上訴人住處推銷系爭商品，期間劉貞伶均在介
    紹系爭商品之內容，約於晚間9時介紹結束後，劉貞伶即一
    直鼓吹上訴人系爭商品很好，要上訴人儘快簽約，並提出系
    爭訂購契約、系爭分期付款契約指示伊簽名，而僅交付「系
    爭訂購契約」之客戶存執聯予伊，且系爭訂購契約及系爭分
    期付款契約為預先印好契約條款內容之定型化契約等情，已
    如前述，足見三貝德公司之銷售員劉貞伶於109年8月23日（
    星期日）晚間7時許至上訴人住處進行訪問買賣當日即與上
    訴人簽立系爭訂購契約及系爭分期付款契約，並未事先將系
    爭訂購契約及系爭分期付款契約交付上訴人審閱，三貝德公
    司確未提供上訴人系爭訂購契約及系爭分期付款契約之合理
    審閱期間。
　⒊觀諸系爭訂購契約背面第20條下方框內所載「本人同意儘速
    就本契約進行審閱（訂購人親簽）」（見本院卷第88頁）及
    系爭分期付款契約正面聲明暨同意事項第4點所載「茲聲明
    本表正面及背面全部分期付款約定書條款，均經本人等於合
    理期間審閱無誤，且充分了解並同意，特確認簽章如下」（
    見原審卷第13頁）之定型化契約條款，上訴人雖於前述框內
    簽名，然既三貝德公司未曾給予上訴人合理之審閱期間，自
    無上訴人儘速就本契約進行審閱，或經上訴人於合理期間審
    閱無誤之可言。上訴人為71年生，僅有高職畢業，其於109
    年8月23日簽立系爭訂購契約及系爭分期付款契約時，係在
    電子公司任作業員（見原審卷第13頁之系爭分期付款契約）
    ，難期其於三貝德公司之銷售員劉貞伶之當場介紹系爭商品
    及一直鼓吹推銷系爭商品之下，在訪問時間前後僅約2個小
    時的時間內，即能理解系爭訂購契約及系爭分期付款契約之
    定型化契約條款內容、意義及權利義務，更遑論能仔細審閱
    系爭訂購契約及系爭分期付款契約之定型化契約條款，實難
    認上訴人能在受訪當日迅即審閱無誤。被上訴人固陳稱本件
    買賣於提供契約之當日即行簽約，乃因當時上訴人完全了解
    、知悉系爭訂購契約及系爭分期付款契約，急於使用系爭商
    品云云，然被上訴人並未提出任何證據供本院審酌，自難採
    信。又上列定型化契約條款顯係使他方當事人即上訴人拋棄
    契約審閱權或限制上訴人行使契約審閱權，於上訴人有重大
    不利益，按其情形顯失公平者，依民法第二百四十七條之一
    第三款、第四款之規定，該條款應屬無效，且三貝德公司亦
    未提出任何證據供本院審酌，自難認其已提供消費者合理審
    閱契約之期間，故該拋棄契約審閱期或限制上訴人行使契約
    審閱權之條款應屬無效。
　⒋查上訴人於109年8月23日與三貝德公司訂定系爭訂購契約、
    系爭分期付款契約時，雙方已就系爭商品之內容、價金及價
    金自109年10月5日至112年8月5日，計35期，每期繳款金額
    為3,680元，均達成合意，且經上訴人簽名確認等情，為兩
    造所不爭執，並有系爭訂購契約之「實體商品訂購內容」欄
    及「付款方式」欄、系爭分期付款契約及分期付款繳款明細
    附卷可稽（見原審卷第13-15頁、本院卷第87頁），足見上
    訴人、三貝德公司就系爭商品買賣契約必要之點及就系爭商
    品價金分期付款之期間、期數、每期金額等必要之點均已達
    成合意，而成立系爭商品之買賣契約及價金分期付款契約（
    即分期付價買賣或被上訴人所稱之分期付款買賣契約）。則
    依上列說明，系爭訂購契約及系爭分期付款契約內預先印好
    契約條款內容之非個別磋商條款部分，雖不構成上訴人與三
    貝德公司間買賣契約及價金分期付款契約之內容，惟仍不妨
    害雙方所成立買賣契約及價金分期付款契約之效力。至上開
    不構成契約內容部分，應依民法第二編債第一章通則第一節
    債之發生第一款契約、第二章各種之債第一節買賣（含分期
    付價買賣）之規定加以補充。準此以觀，具見上訴人與三貝
    德公司間系爭商品之分期付款買賣契約確實存在。上訴人既
    陳明三貝德公司已於109年8月25日將系爭商品寄送與上訴人
    ，並於隔日派員至上訴人家中協助安裝視訊鏡頭（見原審卷
    第49頁），三貝德公司顯已履行交付買賣契約標的物之義務
    ，則上訴人自應依分期付款買賣契約履行其給付價金之義務
    。是上訴人主張三貝德公司未給予合理審閱期間，系爭訂購
    契約及系爭分期付款契約之全部條款均不構成契約之內容而
    不成立，即屬無據，洵不可採
　㈡三貝德公司是否已將其對上訴人之系爭商品分期給付價款債
    權讓與被上訴人？　
　⒈按讓與債權時，該債權之擔保及其他從屬之權利，隨同移轉
    於受讓人。但與讓與人有不可分離之關係者，不在此限。未
    支付之利息，推定其隨同原本移轉於受讓人；債權之讓與，
    非經讓與人或受讓人通知債務人，對於債務人不生效力，民
    法第295條、第297條第1項本文定有明文。
　⒉查上訴人與三貝德公司間於109年8月23日就系爭商品之分期
    付款買賣契約既存在，且於109年8月24日被上訴人曾以電話
    照會上訴人，向上訴人確認：上訴人購買有系爭商品並分期
    給付價款、有在系爭分期付款契約簽名、共分35期，每期繳
    3,680元等事項，上訴人並同意由被上訴人以手機簡訊通知
    上訴人下載安裝APP，於安裝後直接持條碼到超商刷條碼繳
    款，亦如前述，復經上訴人陳明伊於109年8月27日第一次使
    用系爭商品後即未再繼續使用，故之後伊亦未繳納該商品之
    分期費用（即僅於簽約當日繳納頭期款），係直至同年10月
    中下旬伊接獲被上訴人催繳通知，該通知上記載伊未按期繳
    納分期費用須支付延滯利息，且再不繳納分期費用將喪失分
    期利益，伊擔心若不繳納會衍生該些問題，方於同年月28日
    繳納共二期費用等語（見原審卷第51頁），由上足見，上訴
    人係知悉並同意三貝德公司於三貝德公司與上訴人成立分期
    付款買賣契約時，即將三貝德公司對於上訴人之系爭商品分
    期給付價款債權讓與被上訴人，故本件應認三貝德公司已將
    其對上訴人之系爭商品分期給付價款債權讓與被上訴人，被
    上訴人自得於受讓上列債權之後向上訴人收取該分期給付價
    款。是上訴人主張三貝德公司劉貞伶並未向伊說明後續分期
    係須向被上訴人給付，甚至簽約結束後，被上訴人僅交付「
    系爭訂購契約」之客戶存執聯予伊，而未交付任何有關「系
    爭分期付款契約」之影本或收執聯予伊，進而否認三貝德公
    司已將其對上訴人之系爭商品分期給付價款債權讓與被上訴
    人之事實云云，尚乏依據，亦不可採。
  ㈢上訴人與三貝德公司間有關系爭商品之交易是否為訪問交易
    ？上訴人對三貝德公司解除系爭商品分期付款買賣契約，是
    否合法生效？
　⒈按通訊交易或訪問交易之消費者，得於收受商品或接受服務
    後7日內，以退回商品或書面通知方式解除契約，無須說明
    理由及負擔任何費用或對價；通訊交易：指企業經營者以廣
    播、電視、電話、傳真、型錄、報紙、雜誌、網際網路、傳
    單或其他類似之方法，使消費者未能檢視商品或服務下而與
    企業經營者所訂立之契約；訪問交易：指企業經營者未經邀
    約而與消費者在其住居所、工作場所、公共場所或其他場所
    所訂立之契約，消費者保護法第2條第10款、第11款及第19
    條第1項本文定有明文。核其立法目的乃鑑於通訊交易與訪
    問交易之交易通常是在消費者無法詳細判斷或思考之情形下
    ，而使消費者購買不合意或不需要之商品，為衡平消費者在
    購買前無法獲得足夠的資料或時間加以選擇，故採將判斷時
    間延後之猶豫期間制，俾供消費者詳細考慮，並予解約的機
    會。因此有關消費者保護法第19條規定7日猶豫期解除權之
    行使，只適用於通訊交易及訪問交易之交易類型。至於其他
    買賣型態，仍須依民法等其他法律之規定行使有關權利（臺
    灣臺北地方法院107年度北消簡字第34號民事判決意旨參照
    ）。 
　⒉查三貝德公司之銷售員劉貞伶係於109年8月23日（星期日）
    晚間7時許至上訴人住處推銷系爭商品，並提出系爭訂購契
    約、系爭分期付款契約指示上訴人簽名；上訴人於109年8月
    23日以分期付款方式向三貝德公司訂購系爭商品，並於當日
    簽立系爭訂購契約及系爭分期付款契約時給付頭期款3,680
    元，已如前述，且本件上訴人主張三貝德公司之銷售員劉貞
    伶係於109年8月23日（星期日）晚間7時許至上訴人住處推
    銷系爭商品係訪問買賣（即訪問交易），而被上訴人就其主
    張「三貝德公司之教育顧問劉貞伶係於109年8月間致電與上
    訴人，向上訴人介紹及說明該公司之系爭商品，並再與上訴
    人約定於同年8月23日至上訴人家中，就系爭商品為更詳細
    說明及教學試用。嗣後上訴人於當日向三貝德公司表示同意
    購買系爭商品，並簽訂系爭訂購契約、系爭分期付款契約」
    等情，亦未提出任何證據供本院審酌，自難憑採。再者，依
    三貝德公司提出之系爭訂購契約下方「同意聲明」欄第3項
    載明：「本人（即上訴人）明確知悉收受商品後，享有得不
    附理由於七日鑑賞期內解除契約之權利」（見本院卷第87頁
    ）；系爭訂購契約第十一條亦載明：「訂購人自收到本公司
    （即三貝德公司）實體產品後，如欲辦理退（換）貨，請於
    貨品送達後七日鑑賞期內以書面或逕寄回商品以為退（換）
    貨，退（換）貨之運費由本公司負擔。」（見本院卷第88頁
    ），益見其內容實與消費者保護法第19條第1項本文規定7日
    猶豫期解除權之行使相符，而為可適用該條規定之訪問買賣
    （即訪問交易），故本件應認上訴人與三貝德公司間有關系
    爭商品之交易為訪問交易。
　⒊上訴人既陳明伊係於109年9月1日（星期二）中午休息時間以
    電話聯絡三貝德公司，依1950專線人員指示告知三貝德公司
    欲解除契約，詎料三貝德公司客服人員竟回覆商品於8月25
    日即寄達予伊，已逾法定7日之猶豫期間，無法解除契約等
    語（見原審卷第49頁），足見上訴人係以「電話告知」方式
    向三貝德公司為解除上訴人與三貝德公司間分期付款買賣契
    約之意思表示，並非以退回商品或書面通知方式解除契約，
    已與消費者保護法第19條第1項本文規定不符。況上訴人嗣
    後亦無再向三貝德公司為解約之意思表示，僅透過行政院消
    費者保護會之線上系統提出消費爭議申訴，且該申訴函遲至
    109年9月11日後方才送達至三貝德公司（見原審卷第69頁之
    三貝德公司109年9月14日函），亦已逾消費者保護法第19條
    第1項本文規定7日猶豫期，而不得解除契約。是上訴人對三
    貝德公司解除系爭商品分期付款買賣契約，於法未合，自不
    生解除契約之效力。
　㈣被上訴人得向上訴人請求之價金及遲延利息各為何？
　⒈上訴人應給付121,440元價款：
    按企業經營者與消費者分期付款買賣契約應以書面為之。前
    項契約書應載明下列事項：一、頭期款。二、各期價款與其
    他附加費用合計之總價款與現金交易價格之差額。三、利率
    。企業經營者未依前項規定記載利率者，其利率按現金交易
    價格週年利率百分之五計算之。企業經營者違反第2項第1款
    、第2款之規定者，消費者不負現金交易價格以外價款之給
    付義務，消費者保護法第21條定有明文。本件上訴人向三貝
    德公司以分期付款方式購買系爭商品，買賣總價為128,800
    元（即3,680×35），經上訴人給付2期款共計7,360元，系爭
    訂購契約載明現金價128,800元（即3,680×35）、期數35期
    、期付款3,680元、分期總價132,480元，並未記載各期價款
    與其他附加費用合計之總價款與現金交易價格之差額及利率
    ，違反消費者保護法第21條第2項第2、3款規定，依同法第2
    1條第3、4項，上訴人不負現金交易價格即128,800元以外之
    價款給付義務，且利率應按現金交易價格週年利率百分之五
    計算之，扣除上訴人已支付之價款7,360元，上訴人尚應給
    付121,440元價款。
  ⒉被上訴人自110年7月5日起得主張價款債權全部到期並請求上
    訴人支付全部價款：
  ⑴查109年8月24日被上訴人曾以電話照會上訴人，向上訴人確
    認：上訴人購買有系爭商品並分期給付價款、有在系爭分期
    付款契約簽名、共分35期，每期繳3,680元等事項，上訴人
    並同意由被上訴人以手機簡訊通知上訴人下載安裝APP，於
    安裝後直接持條碼到超商刷條碼繳款等情，己如前述，又上
    訴人於原審之民事答辯狀載明，因伊二名子女於109年8月27
    日第一次使用系爭商品後即未再繼續使用，故之後伊亦未繳
    納該商品之分期費用（即僅於簽約當日繳納頭期款），係直
    至同年10月中下旬伊接獲被上訴人催繳通知，該通知上記載
    伊未按期繳納分期費用須支付延滯利息，且再不繳納分期費
    用將喪失分期利益，伊擔心若不繳納會衍生該些問題，方於
    同年月28日繳納共二期費用等語（見原審卷第51頁），本院
    審酌上情，認上訴人於被上訴人催繳分期價款時，既係因擔
    心再不繳納，將喪失分期利益而繳納第二期分期價款，足見
    上訴人與三貝德公司間就價金分期付款契約部分亦有約定買
    受人即上訴人有遲延時，出賣人即三貝德公司得即請求支付
    全部價金。則依民法第389條規定「分期付價之買賣，如約
    定買受人有遲延時，出賣人得即請求支付全部價金者，除買
    受人遲付之價額已達全部價金5分之1外，出賣人仍不得請求
    支付全部價金」，本件被上訴人必須於上訴人遲延給付之價
    款已達全部價金128,800元之1/5即25,760元時，始得主張價
    款債權全部到期，並請求上訴人支付全部價款，在此之前，
    上訴人之期限利益仍未喪失。
  ⑵上訴人於第1、2期即109年10月5日、109年11月5日各付款3,6
    80元後，即未再付款，有分期付款繳款明細可按（見原審卷
    第15頁），則上訴人自第10期期初即110年7月5日起遲延給
    付之價款已逾25,760元，被上訴人得自斯時起主張價款債權
    121,440元全部到期，並請求上訴人支付全部價款121,440元
    。從而，被上訴人請求上訴人給付121,440元，及自110年7
    月5日之翌日即110年7月6日起至清償日止，按年息百分之五
    計算之利息，洵屬有據。
六、綜上所述，被上訴人依上訴人與三貝德公司間之分期付款買
    賣契約及債權讓與之法律關係，請求上訴人給付121,440元
    ，及自110年7月6日起至清償日止，按年息百分之五計算之
    利息，為有理由，應予准許。逾此部分之請求，為無理由，
    應予駁回。又上開應准許部分，係適用簡易程序所為上訴人
    敗訴之判決，應依職權宣告假執行。原審就超過上開應准許
    部分，為上訴人敗訴之判決，並為假執行之宣告，自有未洽
    。上訴意旨就此部分指摘原判決不當，求予廢棄改判，為有
    理由，爰由本院廢棄改判如主文第二項所示。至於上開應准
    許部分，原審判命上訴人給付，並為假執行之宣告，核無違
    誤，上訴意旨就此部分，仍執陳詞，指摘原判決不當，求予
    廢棄改判，為無理由，應駁回其上訴。
七、本件事證已臻明確，兩造其餘攻擊、防禦方法及舉證，經本
    院審酌後，認對於判決結果均無影響，爰不一一論述，併此
    指明。
八、據上論結，本件上訴為一部有理由、一部無理由，爰判決如
    主文。
中　　華　　民　　國　　111 　年　　6 　　月　　14　　日
                  民事第七庭    審判長法　官　陳映如

                                      法  官  謝宜雯

                                      法　官　楊千儀
正本係照原本作成。
不得上訴。
中　　華　　民　　國　　111 　年　　6 　　月　　14　　日
                                      書記官  李育真